【裁判字號】    92,上易,1844
【裁判日期】    920805
【裁判案由】    竊盜
【裁判全文】
臺灣高等法院刑事判決                          九十二年度上易字第一八四四號
    上  訴  人  臺灣桃園地方法院檢察署檢察官
    上  訴  人
    即  被  告  甲○○
右上訴人因竊盜案件，不服臺灣桃園地方法院九十二年度易字第三五八號，中華民國
九十二年四月九日第一審判決（起訴案號：臺灣桃園地方法院檢察署九十二年度偵字
第九六六號，聲請併辦案號：台灣桃園地方法院檢察署九十二年度偵字第五一三五號
），提起上訴，本院判決如左：
    主  文
原判決撤銷。
甲○○連續攜帶兇器竊盜未遂，累犯，處有期徒刑玖月。扣案之油壓剪壹支、一字起
子壹支、六角扳手壹支、及固定鉗壹支，均沒收。
    事  實
一、甲○○前因違反麻醉藥品管理條例案件，經台灣桃園地方法院於民國（下同）八
    十二年十一月十八日以八十二年度易字第四八一一號判決判處有期徒刑八月確定
    ，指揮書執行完畢日期為八十三年九月十日。復因妨害公務案件，經同法院於八
    十七年十一月二十日以八十七年度壢簡字第四五二號判決判處拘役三十日，如易
    科罰金以三百元折算一日，於八十八年六月四日易科罰金執行完畢。再因違反毒
    品危害防治條例案件，經同院於八十九年十二月三十日以八十九年度易字第三０
    六七號判決判處有期徒刑五月，如易科罰金，以三百元折算一日確定，於九十一
    年十月二十一日執行完畢。於九十年間，另犯竊盜罪，經本院判處有期徒刑八月
    確定在案，現正執行中。其竟仍不知悔改，基於意圖為自己不法之所有之概括犯
    意，先於九十一年十二月二十七日晚上十時許，在桃園縣平鎮市○○路與建明路
    口，竊取王郁升的ＫＨ─０九０二號自小貨車，得手後，於翌日駕駛該車行經台
    北市○○區○○街一五一巷六十號前時，不慎撞及李宗田所有的營業小客車，致
    小客車左前保險桿等多處毀損。竟不知悔改，續承前揭概括犯意，於九十二年一
    月一日凌晨二時許，攜帶其所有足以供兇器使用之油壓剪一支、一字起子一支、
    六角扳手一支、及固定鉗一支，前往乙○○設在桃園縣中壢市○○○路○段七三
    之一號之檳榔攤，並以上開一字起子開啟檳榔攤鐵捲門，進入檳榔攤內著手竊取
    電視、錄放影機之際，為乙○○發現報警當場查獲而未遂，並扣得上開油壓剪一
    支、一字起子一支、六角扳手一支、及固定鉗一支。
三、案經桃園縣警察局中壢分局報告台灣桃園地方法院檢察署檢察官偵查起訴。
    理  由
一、訊據上訴人即被告甲○○對於右揭犯罪事實迭於警訊、偵查及本院審理時均坦承
    不諱，核與被害人乙○○、王郁升於警訊中陳述情節相符，且經證人李宗田證述
    在卷，並有贓物領據、照片、車輛遺失受理報案單、車輛尋獲報案單附卷可稽，
    此外復有被告行竊時攜帶足以供兇器使用之油壓剪、一字起子、六角扳手、固定
    鉗等扣案足資佐證，足徵被告自白與事實相符。是本件事證明確，被告犯行洵堪
    認定。
二、查一般檳榔攤固有門窗，並足以蔽風雨，惟檳榔攤乃係一臨時性而非密切附著於
    土地之物，既非住宅，亦非有人居住之建築物，而刑法第三百二十一條第一項第
    二款所謂之門扇、牆垣或其他安全設備，應係指為保護住宅或有人居住之建築物
    之安全而裝設之安全設備，是自必與住宅、或有人居住之建築物有關者，始屬之
    ，茲檳榔攤既非屬住宅或有人居住之建築物，則檳榔攤之門鎖，即非該條款所謂
    之安全設備，是公訴人起訴書證據並所犯法條欄認被告行為，另符合刑法第三百
    二十一條第一項第一款之夜間侵入有人所在建築物要件，容有未洽，所引據之法
    條，應予變更。核被告甲○○前後二次竊盜所為，分係犯刑法第三百二十條第一
    項竊盜既遂罪及同法第三百二十一條第二項、第一項第三款之攜帶兇器加重竊盜
    未遂罪。其先後二次竊盜犯行，時間緊接，手法雷同，所犯復屬構成要件相同之
    罪名，顯係基於概括之犯意反覆為之，應依連續犯之規定論以刑法第三百二十一
    條第二項、第一項第三款之攜帶兇器加重竊盜未遂罪一罪，並依法加重其刑。被
    告曾因違反毒品危害防治條例案件，經台灣桃園地方法院於八十九年十二月三十
    日以八十九年度易字第三０六七號判決判處有期徒刑五月，如易科罰金，以三百
    元折算一日確定，於九十一年十月二十一日執行完畢，此有臺灣高等法院被告全
    國前案紀錄表一份附卷可稽，其於刑之執行完畢五年以內再犯本件有期徒刑以上
    之罪，為累犯，依刑法第四十七條規定遞行加重其刑。因被告已著手於竊盜行為
    之實行而不遂為未遂犯，爰依刑法第二十六條前段規定減輕其刑，並先加後減。
三、被告竊取王郁升的ＫＨ─０九０二號自小貨車之犯行，雖未據檢察官起訴在案，
    但因與已起訴之部分具有裁判上一罪之連續關係，且經檢察官移請本院併辦，本
    院自得一併加以審理。
四、原審對於被告予以論罪科刑，固非無見。但查（一）原審變更檢察官所引據之起
    訴法條，竟漏未引據刑事訴訟法第三百條；又關於被告前案執行完畢之日期，未
    予詳加查明並據而記載，僅略稱「執行指揮書執行完畢日期」為如何如何，即與
    累犯之規定，應以實際執行完畢日期為根據，殊有未合。（二）被告竊取被害人
    王郁升所有車輛之犯行，原審未及併予審理，亦有未恰。被告上訴雖不足採，但
    檢察官上訴指摘原判決對於被告另犯有裁判上一罪連續關係之其他竊盜犯行未予
    審理云云，即為有理由，應由本院對於原審判決加以撤銷改判。爰審酌被告犯罪
    之動機、目的、手段、品行、智識程度、所生危害及犯罪後坦承犯行之態度等一
    切情狀，量處如主文所示之刑。扣案之油壓剪一支、一字起子一支、六角扳手一
    支、及固定鉗一支為被告行竊時攜帶，供行竊犯罪所用，並為被告所有一節，業
    據被告供明在卷，應依刑法第三十八條第一項第二款規定宣告沒收。
五、又查被告甲○○與案外人黃章峰共同意圖為自己不法之所有，並基於概括之犯意
    聯絡，先於民國九十年十月初某日凌晨，一同至桃園縣中壢市○○路二二四號前
    ，以乙炔破壞蘇郁婷所有擺放該址之抓娃娃機二台之投幣箱鎖頭，竊取其中現金
    硬幣共約新台幣（下同）三千元，數日後又到桃園縣平鎮市○○○街五十號前，
    以客觀上可作為兇器油壓剪剪斷邱創根所有設置該處之飲水販賣機投幣箱鎖頭，
    竊取其內現金硬幣共約三千元，得手後朋分花用。嗣因黃章峰遭警盤查，自覺良
    心不安，向警自首上開犯行而查獲之事實，業經台灣桃園地方法院檢察署檢察官
    於九十一年九月十九日以九十一年度偵字第四八二九號竊盜案件，向台灣桃園地
    方法院提起公訴，而於九十一年十月七日繫屬於該院，經查被告於該院訊問時堅
    決否認上開九十年十月初之竊盜事實，且二次竊盜犯行時間相隔約一年四月餘，
    足證被告二件竊盜犯行間並無連續犯裁判上一罪之關係，附此敘明。
六、據上論斷，應依刑事訴訟法第三百六十九條第一項前段、第三百六十四條、第二
    百九十九條第一項前段、第三百條，刑法第五十六條、第三百二十一條第一項第
    三款、第二項、第四十七條、第二十六條前段、第三十八條第一項第二款，判決
    如主文。
本案經檢察官郭啟東到庭執行職務。
中      華      民      國    九十二    年      八      月      五      日
                              臺灣高等法院刑事第九庭
                                  審判長法  官  李  文  成
                                        法  官  官  有  明
                                        法  官  周  盈  文
右正本證明與原本無異。
不得上訴。
                                        書記官  余  姿  慧
中      華      民      國    九十二    年      八      月      五      日
附錄：本案論罪科刑法條全文
刑法第三百二十一條
犯竊盜罪而有左列情形之一者，處六月以上、五年以下有期徒刑：
一  於夜間侵入住宅或有人居住之建築物、船艦或隱匿其內而犯之者。
二  毀越門扇、牆垣或其他安全設備而犯之者。
三  攜帶兇器而犯之者。
四  結夥三人以上而犯之者。
五  乘火災、水災或其他災害之際而犯之者。
六  在車站或埠頭而犯之者。
前項之未遂犯罰之。


司法院資訊處製作；財團法人民間司法改革基金會備份。
